# 请教陈版：什么迹象表明按成本计量的可供出售金融资产发生减值呢

提问人：tzxjoy 时间：2016-06-01 16:56:42
可供出售金融资产减值：当综合相关因素判断可供出售权益工具投资公允价值下跌是严重或非暂时性下跌时，表明该可供出售权益工具投资发生减值。其中“严重下跌”是指公允价值下跌幅度累计超过 50%；“非暂时性下跌”是指公允价值连续下跌时间超过 12 个月。 可如果按成本计量的在活跃市场中没有报价且其公允价值不能可靠计量的可供出售金融资产也是要计提减值的，但不知道什么迹象表明出现减值呢？需要进行减值测试呢？求解惑啊！

回答人：chenyiwei
请参考《企业会计准则第 22 号——金融工具确认和计量》第四十一条规定的其他表明金融资产发生减值的客观证据，如被投资方陷入严重财务困难；经营所处的技术、市场、经济或法律环境等发生重大不利变化，使权益工具投资人可能无法收回投资成本；等等。

提问人：18640367578 时间：2017-03-06 15:51:12
请教陈老师，公司参股公司（占比20%）连续两年一直处于亏损状态，且该公司（注册资本7000,万）从 14 年成立到现在就经营 2年，由于公司对其没有重大影响将其放入可供出售金融资产核算，那么本期是否需要做减值测试

回答人：chenyiwei
可供出售金融资产的减值应根据CAS 22第四十一条的规定判断是否存在表明减值的客观证据。建议考虑目前的亏损是否为新开业时的正常情况，其经营与预算是否基本吻合，未来有无明确的扭亏计划等，以确定亏损是否表明减值